【裁判字號】    92,裁,1693
【裁判日期】    921127
【裁判案由】    虛報進口貨物
【裁判全文】
最  高  行  政  法  院  裁  定                  九十二年度裁字第一六九三號
    上  訴  人  豐祿山有限公司
    代  表  人  甲○○
    被 上訴 人  財政部臺中關稅局
    代  表  人  乙○○
右當事人間因虛報進口貨物事件，上訴人對於中華民國九十一年八月二十五日臺中高
等行政法院九十一年度訴字第三八一號判決，提起上訴，本院裁定如左：
    主  文
上訴駁回。
上訴審訴訟費用由上訴人負擔。
    理  由
一、按對於高等行政法院判決上訴，非以其違背法令為理由，不得為之，行政訴訟法
    第二百四十二條定有明文。是對於高等行政法院判決上訴，若未具體說明原判決
    違背何項法令、不適用或如何適用不當之具體情事，即非主張原判決違背法令以
    為上訴理由，其上訴不應准許。
二、本件上訴人於民國九十年五月二十五日委由湧益報關有限公司向被上訴人報運進
    口大陸產製之ＭＥＴＡＳＥＱＵＯＩＡ  ＧＬＹＰＴＯＳＴＲＯＢ─ＯＩＤＥＳ
    ＰＩＮＥ─ＳＡＷＮ  ＴＩＭＢＥＲ乙批（報單號碼：ＤＡ／九○／ＨＯ○三八
    ／○○三二），經被上訴人查驗並送請國立台灣大學森林系木材物理研究室鑑定
    結果，實際到貨除四○．○二ＭＴＱ（一九、七八○ＫＧＳ）與原申報相符外，
    另有福杉三九．九八ＭＴＱ（一九、七六○ＫＧＳ），因福杉係非屬經濟部公告
    准許間接進口之大陸物品，被上訴人以上訴人有虛報進口貨物名稱，逃避管制之
    違法行為，乃依海關緝私條例第三十七條第一項、第三項轉據同條例第三十六條
    第一項、第三項之規定，處貨價一倍之罰鍰計新台幣（下同）二二四、九五六元
    ，該批福杉貨物併沒入之處分，上訴人不服，循序提起本件行政訴訟。原判決以
    ：本件上訴人於九十年五月二十五日委由湧益報關有限公司向被上訴人報運進口
    大陸產製之 ＭＥＴＡＳＥＱＵＯＩＡ  ＧＬＹＰＴＯＳＴＲＯＢ─ＯＩＤＥＳ
    ＰＩＮＥ─ＳＡＷＮ  ＴＩＭＢＥＲ乙批（報單號碼：ＤＡ／九○／ＨＯ○三八
    ／○○三二），經被上訴人查驗並送請國立台灣大學森林系木材物理研究室鑑定
    結果，實際到貨除四○．○二ＭＴＱ（一九、七八○ＫＧＳ）與原申報相符外，
    另有福杉三九．九八ＭＴＱ（一九、七六○ＫＧＳ）等情，有進口報單、緝私報
    告表及國立台灣大學森林系木材物理研究室試驗報告書附卷可佐，上訴人對此事
    實亦不爭執，又福杉係非屬經濟部公告准許間接進口之大陸物品，亦有卷附中華
    民國商品標準分類號列稅則號別，其中統計號別十八福杉註明輸入規定代號ＭＷ
    Ｏ，屬大陸物品不准輸入之項目，被上訴人以上訴人有虛報進口貨物產地，涉及
    逃避管制之違法行為，乃依首開海關緝私條例第三十七條第一項、第三項轉據同
    條例第三十六條第一項、第三項之規定，處貨價一倍之罰鍰計二二四、九五六元
    ，該批福杉貨物併沒入之處分，並無不合。又按進口貨物之是否有虛報情事，係
    以報單上原申報者與實際來貨是否相符為認定之依據，凡涉有虛報行為，即應依
    上開規定論處。本件上訴人進口屬經濟部公告不准間接進口之大陸物品福杉，其
    虛報進口貨物涉及逃避管制之違章事證明確，被告自得依前揭規定論處。又行為
    人逃避管制，而無法舉證證明無過失時，縱非故意，亦難謂無過失，揆諸司法院
    釋字第二七五號解釋意旨，自應予以論處。本件因進口系爭福杉涉有違反懲治走
    私條例案件雖經台灣台中地方法院檢察署檢察官不起訴處分在案，有該署九十年
    度偵字第一八五九七號不起訴處分書在卷可憑，惟據該處分書，上訴人係以經營
    建築木材（板材）進出口買賣為業，則上訴人對有關進口貨物之法規理應知之甚
    詳，亦應知系爭貨物屬不准輸入之大陸物品更應審慎注意，尤其該批貨物係大陸
    出貨公司遲延交貨，由另一批貨物補足，於此異常情況之際，上訴人自當施以特
    別注意，應查明該貨物之貨名據實申報，或依「進出口貨物查驗及取樣準則」第
    十九條規定向海關報備，是上訴人應注意、能注意而未注意，且疏於上項作為，
    致違反規定，進口管制之大陸物品，縱非故意，亦難謂無過失，依司法院釋字第
    二七五號解釋意旨即應論罰。又誠實申報乃貨物進口人應盡之義務，上訴人未據
    實申報貨物之貨名，違反誠實申報之義務，在行為上即認定有過失，上訴人自不
    得以上開檢察官不起訴處分書作為本件免責之依據。是原處分（復查決定）並無
    違誤，訴願決定予以維持，亦無不合，認上訴人之訴難謂有理由，乃判決駁回上
    訴人在原審之訴。而本件上訴意旨僅以本件係因大陸廣東省土產公司誤裝貨物所
    致，被上訴人又未及時通知上訴人，致上訴人無法及時辦理退關手續，故本件係
    被上訴人行政疏失，使上訴人誤觸法律等語。其並未具體說明原判決違背何項法
    令、不適用或如何適用不當之具體情事，即非主張原判決違背法令以為上訴理由
    ，依首開規定及說明，其上訴為不合法，應予駁回。
三、依行政訴訟法第二百四十九條第一項前段、第一百零四條、民事訴訟法第九十五
    條、第七十八條，裁定如主文。
中    華    民    國    九十二      年      十一      月    二十七      日
                    最 高 行 政 法 院  第 三 庭
                                審 判 長 法  官      葉  振  權
                                         法  官      鄭  淑  貞
                                         法  官      吳  錦  龍
                                         法  官      劉  鑫  楨
                                         法  官      吳  明  鴻
右  正  本  證  明  與  原  本  無  異
                                         法院書記官  陳  盛  信
中    華    民    國    九十二      年      十一      月    二十七      日


司法院資訊處製作；財團法人民間司法改革基金會備份。
